臺灣高等法院刑事判決　　　　　　　　　　　　 九十一年度交上易字第一四七號
　　上　訴　人　臺灣板橋地方法院檢察署檢察官
　　被　　　告　甲○○
右上訴人因被告過失傷害案件，不服臺灣板橋地方法院九十一年度交易字第九○號，
中華民國九十一年三月二十八日第一審判決（起訴案號：臺灣板橋地方法院檢察署九
十一年度偵字第六七八號），提起上訴，本院判決如左：
    主    文
上訴駁回。
    事    實
一、甲○○曾於民國八十七年間因妨害風化案件，經台灣板橋地方法院判處有期徒刑
    三月確定，於八十七年五月二十八日易科罰金執行完畢。詎又於九十年十月九日
    下午六時零二分許，駕駛車號Ｚ二－三八五二號自用小客貨車，沿臺北縣鶯歌鎮
    ○○路由桃園往鶯歌方向行駛，行經大湖路七○○巷巷口時，本應注意車前狀況
    ，隨時採取必要之安全措施，且於對面有來車會車時，不得超車，而依當時情形
    又無不能注意之情事，竟疏未注意，貿然駛入對向車道超車，適有乙○○無照騎
    乘車號ＧＦＴ－○一九號重型機車，自對向車道駛來，閃煞不及，即與乙○○騎
    乘之機車正面對撞，致乙○○受有右側近端脛骨開放性骨折、左側遠端橈骨骨折
    、左側髖關節脫臼及臉部撕裂傷等傷害。甲○○肇事後於犯罪未被有偵查權之機
    關或公務員發覺前，於警察到場處理時在場自首表明係肇事者，並接受裁判。
二、案經乙○○訴由臺北縣政府警察局三峽分局報請臺灣板橋地方法院檢察署檢察官
    偵查起訴。
    理  由
一、訊據被告甲○○對於右揭時、地駕車超車過失肇事，致告訴人乙○○受有如事實
    欄所載傷害之犯罪事實，迭次於警訊、與原審及本院審理時均坦承不諱（見偵查
    卷第三頁背面、原審卷第十九頁、第二十頁，本院卷九十一年五月二十八日審判
    筆錄），核與告訴人指訴情節相符，並有警製道路交通事故調查報告表、現場照
    片三張在卷可稽（見偵查卷第九頁、第十頁、第十五頁、第十六頁），告訴人受
    有上揭傷害，亦有診斷證明書附卷可資佐證（見偵查卷第十四頁）。按汽車行駛
    時，駕駛人應注意車前狀況及兩車併行之間隔，並隨時採取必要之安全措施；且
    汽車在對面有來車會車時，不得超車，道路交通安全規則第九十四條第三項、第
    一百零一條第二款分別定有明文，被告於右揭時地駕駛車輛，應注意能注意而不
    注意上開規定，以致肇事，被告之行為自有過失，被告過失行為與告訴人之傷害
    間復具有相當因果關係。至被告雖辯稱：告訴人無照駕駛且亦未注意車前狀況，
    或稱告訴人不應該騎在路中間，亦有過失云云，惟查告訴人無照駕駛機車，僅係
    違反道路交通管理處罰條例第二十一條第一項第一款未領有駕駛執照駕車之規定
    ，為行政罰，且其在遵行之車道內行駛，並無違反法律之規定，被告因超車而駛
    入來車道（即告訴人之車道），又屬瞬間之事，自難認告訴人亦有過失，被告上
    開辯解無非避重就輕之詞，不足採信。
二、核被告甲○○上開所為，係犯刑法第二百八十四條第一項前段之過失傷害罪。被
    告曾於八十七年間因妨害風化案件，經原審判處有期徒刑三月確定，於八十七年
    五月二十八日易科罰金執行完畢，有卷附之臺灣高等法院檢察署刑案紀錄簡覆表
    可按，其受有期徒刑之執行完畢後，五年以內再犯有期徒刑以上之本罪，為累犯
    ，應依法加重其刑。又被告於犯罪未被有偵查權之機關或公務員發覺前，於警員
    前往現場處理時，在場自首表明係肇事者，並願接受裁判之情，有臺北縣政府警
    察局三峽分局九十一年三月十一日峽警刑字第○九一○○○三七三○號函在卷可
    按（見原審卷第九頁），應依自首之規定減輕其刑，並依法先加後減。
三、原審認被告罪證明確，適用刑法第二百八十四條第一項前段、第四十七條、第六
    十二條前段、第四十一條第一項前段，罰金罰鍰提高標準條例第一條前段、第二
    條；並審酌被告過失之程度、對告訴人所生之危害及告訴人為無照騎重型機車、
    犯罪後之態度及尚未與告訴人達成民事賠償和解等一切情狀，量處有期徒刑月
    ，如易科罰金以佰元折算壹日，認事用法核無不合，量刑亦稱妥適，公訴人上
    訴意旨認量刑過輕而指摘原判決不當，為無理由，應予駁回。
據上論斷，應依刑事訴訟法第三百六十八條，判決如主文。
本案經檢察官劉斐玲到庭執行職務。
中    華    民    國     九十一     年     六     月        十一        日
                                臺灣高等法院刑事第十五庭
                                    審判長法  官  房  阿  生
                                          法  官  雷  元  結
                                          法  官  蔡  光  治
右正本證明與原本無異。
不得上訴。
                                          書記官  王  才  生
中    華    民    國    九十一     年      六     月        十三        日
附錄本案論罪科刑法條全文：
刑法第二百八十四條
因過失傷害人者，處六月以下有期徒刑、拘役或五百元以下罰金，致重傷者，處一年
以下有期徒刑、拘役或五百元以下罰金。
從事業務之人，因業務上之過失傷害人者，處一年以下有期徒刑、拘役或一千元以下
罰金，致重傷者，處三年以下有期徒刑、拘役或二千元以下罰金。
